臺灣臺南地方法院刑事判決　　　　　　　 96年度訴字第349號
公　訴　人　臺灣臺南地方法院檢察署檢察官
被　　　告　甲○○
上列被告因偽造文書等案件，經檢察官提起公訴（96年度偵緝字
第1068號），被告就被訴事實為有罪之陳述，本院裁定由受命法
院獨任進行簡式審判程序，判決如下：
    主  文
甲○○連續行使偽造私文書，足以生損害於他人，處有期徒刑陸
月，如附表所示信用卡消費其簽帳單上偽造之「丙○○」署押均
沒收；又連續意圖為自己不法之所有，以不正方法由自動付款設
備取得他人之物，處有期徒刑捌月。應執行有期徒刑壹年，緩刑
年。如附表所示信用卡消費其簽帳單上偽造之「丙○○」署押
均沒收。
    事  實
一、甲○○與丙○○為夫妻，渠2人與丙○○之父親乙○○同住
    於臺南市○區○○路五段41巷5號14樓之5。甲○○因需錢花
    用，先後為下列行為：
（一）利用保管其夫丙○○如附表所示之信用卡之機會，基於概
      括犯意，意圖為自己不法之所有或得財產上不法之利益，
      連續於附表編號1、3 、5(3)、6所示時間、地點予以盜刷
      信用卡，甲○○並於消費後在簽帳單上偽簽丙○○之署名
      ，偽造完成後，復持之行使，將之交還商店服務人員，使
      商店服務人員陷於錯誤，誤信係丙○○消費而交付財物或
      提供服務，足以生損害於丙○○及前開商店、發卡銀行。
（二）甲○○另基於概括犯意，意圖為自己不法之所有，在附表
      編號2、4、5(1)、(2)所示之時間、地點，使用自動付款
      設備，以輸入密碼之不正方式，預借如附表所示之現金得
      逞，足生損害於丙○○及前開銀行。甲○○並承前開利用
      自動付款設備詐欺之概括犯意，連續自94年6月6日起至同
      年8月17日為止，在不詳地點之ATM提款機等自動付款設備
      ，以使用所竊得（竊盜部分業據撤回告訴）之乙○○所有
      之永康網寮郵局提款卡（帳號0000000-0000000）並輸入
      該提款卡密碼之不正方式，提領乙○○前開永康網寮郵局
      帳戶內存款共計新臺幣（下同）579000元（起訴書誤載為
      67萬元）得逞。嗣因甲○○於94年10月5日離家後，丙○○代乙○○查詢郵局餘款時方知悉上情。
二、案經乙○○及丙○○訴由臺南市警察局第五分局報請臺灣臺
    南地方法院檢察署檢察官偵查起訴。
    理  由
一、右揭事實，業據被告甲○○坦承不諱，核與證人丙○○於警
    詢及偵查中之供述、證人乙○○於偵查中之供述相符，並有
    附表所示信用卡卡片影本、中國信託信用卡消費明細、誠泰
    銀行帳單明細、日盛銀行信用卡消費明細帳單、國泰世華銀
    行歷史消費明細表、遠東國際商業銀行消費明細表各1紙、
    永康網寮郵局帳號0000000-0000000帳戶客戶歷史交易清單
    及查詢帳戶最近交易資料各1紙在卷可稽。
        至於起訴書所載被告自94年6月6日起至同年8月17日為
    止，提領告訴人乙○○前開永康網寮郵局帳戶內存款共計67
    萬元部分，依卷附前開帳戶客戶歷史交易清單及查詢帳戶最
    近交易資料所載此期間之提領數額應為579000元。起訴書依
    據丙○○供述而載為67萬元應係增列計算94年7月12日沖銷
    之60000元，及在前開帳戶客戶歷史交易清單及查詢帳戶最
    近交易資料等2紙明細銜接時，重複計算94年7月27日之卡片
    提款40000元，並漏列94年7月19日之提款9000元所致，併此
    敘明。
        本件事證明確，被告前開犯行洵堪認定。
二、核被告所為，前開犯罪事實一（一）部分係犯刑法第210條、
    第216條、第339條第1項（刷卡購物部分）、第2項（刷卡使
    店家提供服務部分）之罪；前開犯罪事實一（二）部分係犯
    刑法第339條之2第1項之罪。
        前開犯罪事實一（一）部分被告於簽帳單上偽造署押行
    為屬偽造私文書之部分行為，偽造之低度行為復為行使之高
    度行為所吸收，均不另論罪。被告前後多次行使偽造私文書
    及詐欺之犯行，時間均緊接、所犯構成要件亦復相同，顯各
    係基於概括之犯意反覆為之，應各依刑法修正前連續犯之規
    定論以一罪，並各加重其刑。被告所犯連續行使偽造私文書
    及詐欺犯行間，有方法結果之牽連關係，應依修正前刑法第
    55條規定，從一情節重之連續行使偽造私文書罪處斷。前開
    犯罪事實一（二）部分，被告先後多次利用自動付款設備詐
    欺犯行，時間緊接，罪名與犯罪構成要件相同，顯係基於概
    括犯意為之，應依刑法修正前連續犯之規定論以一罪，並加
    重其刑。被告所犯連續行使偽造私文書及連續利用自動付款
    設備詐欺二罪間罪名與犯罪構成要件不同，犯意各別，應分
    論併罰。
        爰審酌被告並無前科紀錄、與被害人為夫妻及翁媳關係
    犯罪所生損害金額甚多，及其犯罪之手段與犯後坦承犯行，
    被害人並已到庭及具狀表示願意原諒被告等一切情狀，量處
    如主文所示之刑應定其應執行刑示懲。再查被告前未曾受有
    期徒刑以上刑之宣告，有台灣台南地方法院檢察署刑案資料
    查註紀錄表及台灣高等法院被告全國前案紀錄表各一紙在卷
    可按，其犯罪後已知悔悟，本院認其經此科刑教訓後，當益
    知警惕，信無再犯之虞，因認其所受宣告之刑，以暫不執行
    為適當，爰併予宣告緩刑三年，以勵來茲，而啟自新。
三、如附表所示信用卡消費其簽帳單上偽造之「丙○○」署押，
    應依刑法第219條規定宣告沒收。
四、公訴意旨另以被告甲○○另意圖為自己不法之所有，於94年
    6月6日前某日，在上開住處乙○○之房間內，徒手竊取乙○○所有之郵局提款卡（帳號0000000-0000000）1張得逞。因
    認被告此部分所為另涉有刑法第320條第1項竊盜罪嫌等語。
    按告訴乃論之罪，告訴人於第一審辯論終結前得撤回其告訴
    ；告訴經撤回者，應諭知不受理之判決，刑事訴訟法第238
    條第1項、第303條第3款定有明文。本件被告與告訴人乙○○為1親等之姻親且為同財共居之親屬，有卷附年籍資料可
    稽。其所犯刑法第320條第1項之竊盜罪，依同法第324條規
    定須告訴乃論。茲據告訴人乙○○具狀撤回其告訴，揆諸首
    開說明，本應為不受理之判決，惟此部分與前開有罪部分（
    利用自動付款設備詐欺犯行）有牽連犯之裁判上一罪關係，
    爰不另為不受理之諭知，併此敘明。
五、另被告行為後刑法於95年7月1日修正施行其中：
（一）關於修正之刑法第2條第1項為新舊法比較適用之準據法，
      本身無關行為可罰性要件之變更，非屬刑罰法律變更，無
      比較新舊法問題，應逕適用修正後之規定。
（二）關於刑法第51條第5款定應執行刑之規定，為科罰規範之
      變更，顯已影響行為人刑罰之法律效果，自屬法律有變更
      。依修正後刑法第2條第1項規定，比較新、舊法結果，如
      依舊法行為人最高可宣告有期徒刑二十年；如依新法行為
      人最高可宣告有期徒刑三十年。是仍應適用較有利於被告
      之行為時法律即舊法定其應執行刑。
（三）修正後之刑法刪除第55條關於牽連犯之規定。本件被告所
      犯上開連續行使偽造私文書及詐欺犯行間，有方法結果之
      牽連關係，依行為時之規定，應從一重之連續行使偽造私
      文書罪處斷；依修正後之刑法既已刪除牽連犯之規定，則
      所犯上述各罪應依數罪併罰之規定分論併罰。比較新舊法
      之規定，修正後之規定並非較有利於被告，依修正後刑法
      第2條第1項前段之規定，應適用行為時之法律，即適用修
      正前刑法第55條牽連犯之規定，從一重之連續行使偽造私
      文書罪處斷。
（四）刑法第56條連續犯之規定，業已刪除。被告之犯行，因行
      為後新法業已刪除連續犯之規定，此刪除雖非犯罪構成要
      件之變更，但顯已影響行為人刑罰之法律效果，自屬法律
      有變更。依修正後刑法第2條第1項規定，比較新、舊法結
      果，如依舊法被告僅成立1罪，得加重其刑至二分之一；
      如依新法被告將成立數罪，併合處罰。是仍應適用較有利
      於被告之行為時法律即舊法論以連續犯。
（五）修正後刑法第59條規定為法院就刑之裁量及酌減審認標準
      見解之明文化，非屬法律之變更，並無用刑法第2條比較
      新舊法問題，逕行適用裁判時之新法。
（六）犯罪在新法施行前，新法施行後，緩刑之宣告，應適用新
      法第74條之規定（最高法院95年第8次刑事庭會議結論）。
五、依刑事訴訟法第299條第1項前段、第273條之1第1項，修正
    後刑法第2條第1項前段、修正前刑法第56條、第216條、第
    210條、第219條、第339條第1項、第2項、第339條之2第1項
    、修正前刑法第55條、第51條第5款、修正後刑法第74條第1
    項第1款，刑法施行法第1條之1第1項、第2項，，判決如主
    文。
本件經檢察官丁○○到庭執行職務。
中　　華　　民　　國　　96　　年　　5 　　月　　24　　日
                    刑事第五庭法  官  鄭  文  祺
以上正本證明與原本無異。
如不服本判決，應於收受送達後10日內向本院提出上訴書狀（應
附繕本）。
　　　　　　　　　　　　　　　書記官  楊  宗  哲
中　　華　　民　　國　　96　　年　　5 　　月　　24　　日
附錄本案論罪科刑法條全文：
刑法第210條
  偽造、變造私文書，足以生損害於公眾或他人者，處5年以下
  有期徒刑。
刑法第216條
  行使第210條至第215條之文書者，依偽造、變造文書或登載不
  實事項或使登載不實事項之規定處斷。
刑法第339條
  意圖為自己或第三人不法之所有，以詐術使人將本人或第三人
  之物交付者，處5年以下有期徒刑、拘役或科或併科1千元以下
  罰金。
  以前項方法得財產上不法之利益或使第三人得之者，亦同。
  前二項之未遂犯罰之。
刑法第339條之2
  意圖為自己或第三人不法之所有，以不正方法由自動付款設備
  取得他人之物者，處3年以下有期徒刑、拘役或1萬元以下罰金
  。以前項方法得財產上不法之利益或使第三人得之者，亦同。
附表：
┌─┬────────┬──────────┬────┐
│編│  信用卡卡號    │盜刷（或預借現金）時│金額（新│
│號│                │間及地點            │臺幣）  │
├─┼────────┼──────────┼────┤
│1 │中國信託商業銀行│93年9月19日在啟發證 │30000元 │
│  │0000000000000000│券投資顧問公司（臺北│        │
│  │                │市○○區○○路34號  │        │
│  │                │10樓）盜刷          │        │
├─┼────────┼──────────┼────┤
│2 │中國信託商業銀行│94年1月31日於安泰銀 │40000元 │
│  │0000000000000000│行信用卡部ATM預借現 │        │
│  │                │金                  │        │
├─┼────────┼──────────┼────┤
│3 │誠泰商業銀行    │93年9月22日在啟發證 │28000元 │
│  │0000000000000000│券投資顧問公司盜刷  │        │
├─┼────────┼──────────┼────┤
│4 │日盛國際商業銀行│93年6月8日在中國信託│25000元 │
│  │0000000000000000│商業銀行永吉分行ATM │        │
│  │                │預借現金            │        │
├─┼────────┼──────────┼────┤
│5 │國泰世華銀行    │(1)93年12月8日在土地 │20000元 │
│  │0000000000000000│  銀行ATM預借現金   │        │
│  │                ├──────────┼────┤
│  │                │(2)93年12月14日在不詳│20000元 │
│  │                │  地點預借現金      │        │
│  │                ├──────────┼────┤
│  │                │(3)94年5月15日在家樂 │1991元  │
│  │                │  福中華店盜刷      │        │
├─┼────────┼──────────┼────┤
│6 │遠東國際商業銀行│93年11月29日在大盛證│30000元 │
│  │0000000000000000│券設資顧問有限公司盜│        │
│  │                │刷                  │        │
│  │                ├──────────┼────┤
│  │                │93年12月24日在大盛證│30000元 │
│  │                │券設資顧問有限公司盜│        │
│  │                │刷                  │        │
└─┴────────┴──────────┴────┘
